Stefano Gaggero Desarrollador .NET



Perfil Personal

Profesional en desarrollo de software con experiencia en diseño, implementación y mantenimiento de sistemas, especializado en el ecosistema .NET, incluyendo .NET Framework 4.8 y .NET 8, y competente en la creación de aplicaciones web y de escritorio. Poseo habilidades avanzadas en C#, Blazor, y ASP.NET, además de experiencia en la optimización de consultas SQL y la mejora del rendimiento de bases de datos, lo cual contribuye a la escalabilidad y eficiencia de los sistemas.

Datos personales

GéneroMasculinoFecha de nacimiento29-07-2004

Nacionalidad Argentino
Ubicación Cordoba, Argentina

Datos de Contacto

Teléfono +54(3572)403100

Correo stefanolucagaggero@gmail.com

Eletctrónico

LinkedIn <u>linkedin.com/ in/stefano-gaggero-</u>

508a09183

Github github.com/lucagaggero7

Portfolio <u>portafolio-stefano-gaggero.netlify.app</u>

Idiomas

Español Nativo

Inglés

B2 First Test de Cambridge

Educación

Tecnicatura en Desarrollo de Software Instituto Tecnico Superior Córdoba febrero 2023 - Presente

Córdoba, Argentina

Bachiller en Ciencias Naturales Colegio Parroquial San Luis Gonzaga

marzo 2017 - diciembre 2022 Rio Segundo, Córdoba, Argentina

Experiencia Laboral

Asesor Comercial Barros Automotores abril 2024 - presente Córdoba, Argentina

Cursos

Programador

Instituto Tecnico Superior Córdoba

febrero 2023 - abril 2024

Curso de Programador con certificado de formación profesional en formato papel y digital.

Duración de 364 horas reloj

Habilidades

- .NET 8
- · .NET Framework 4.8
- · Blazor Web Assembly
- Angular 18
- · ASP. NET Core
- API REST
- SQL Server
- Entity Framework
- HTML5, CSS, Bootstrap y
 JavaScript
- Metodologías Agiles

Herramientas

- Visual Studio 2022
- Visual Studio Code
- SQL Server 2022 Express
- MySQL Workbench
- Microsoft Access
- GitHub
- PowerBI
- Oracle VM VirtualBox
- Microsoft 365